Lotfi FATHI

Développeur Java EE - Angular

Mon projet

Après une première expérience dans le développement informatique et plusieurs projets réalisés en autodidacte, je souhaite intégrer une entreprise de service du numérique à fin de valider mon acquis actuel, monter en compétences et relever des nouveaux défis dans des grands projets.

Diplômes et Formations

CQP - Conception et développement en Java EE - Angular Ecole de formation et de reconversion en informatique Houilles / De novembre 2018 à mai 2019

- Démarche d'un projet informatique.
- Programmation orientée objet.
- Conception et gestion des bases de données.
- Développement du back-end des pages web.
- Développement des composants front-end des pages web.

Master - Modélisation et simulation en mécanique des fluides Université Paris-est Marne-la-Vallée Marne-la-Vallée / De septembre 2014 à juillet 2016

Ingénieur - Production des hydrocarbures Institut Algérien du pétrole Boumerdès, Algérie / De septembre 2009 à juillet 2014

Expérience Professionnelle

Consultant - Ingénieur pétrolier AGAP 2 Paris / De mai 2019 à juillet 2020

Consultant pour divers groupes pétroliers internationaux (SAIPEM SA, DORIS GROUP) dans la simulation des flux d'écoulement du pétrole et du gaz dans les plateformes marines d'extraction des hydrocarbures.

Stage - Développeur Full Stack EFRI Conseil Puteaux / De mars 2019 à mai 2019 Développement d'un site de gestion des réservations d'hôtels:

- Conception du modèle (MCD, MPD) et génération de la base de données.
- Mis-en-place de la couche d'accès aux données.
- Développement des classes pour les couches services et le contrôleur.
- Développement des pages et des fonctionnalités Front
- Mise en place des tests unitaires.

PFE Master Laboratoire modélisation et simulation multi échelle Marne-la-Vallée / De février 2016 à juillet 2016

Développement d'une subroutine en C++ qui permet de modéliser la convection thermique de l'air avec changement de phase dans des cavités carrés et validation par comparaison à des résultats expérimentaux.

Réalisations

Retrouvez l'ensemble de mes projets sur mon portfolio (ici) et mon github (ici):

- Gestion de stock: Spring mvc, Hibernate, Maven, Git, UML, Jquery, Heroku.
- CVTech: Angular, LoopBack, Github.
- BookApp: Angular, Firebase.
- Ma Commande: Java EE, JSP, JPA, Glassfish.
- My Country: Spring mvc, Hibernate, MySQL, JSTL, Tomcat.
- Gestionnaire d'hotel: Spring Boot, API Rest, Hibernate, JPA, Junit.
- Fly View: Angular, Bootstrap, Github.
- Portfolio: HTML5, CSS3, JavaScript, PHP.



- ✓ lotfi.fathi@gmail.com
- **♀** 75014, Paris
- ## 28 ans
- www.google.com
- 07 52 17 71 02

Hard Skills

- Back-end: JAVA, JAVA EE, Spring MVC, Spring Boot, API Rest, C/C++.
- Front-end: HTML5, CSS3
 JavaScript, Angular,
 Bootstrap.
- Base de données : MySQL, Oracle Database, JPA, Hibernate.
- Outils: UML, Junit, Apache Maven, Tomcat, Glassfish, Git/Github, Trello.

Soft Skills

Autonomie

Persévérance

Adaptation

Esprit d'équipe

Ianaue

Francai

Anglais

Arabe